【裁判字號】    99,上訴,3060
【裁判日期】    991111
【裁判案由】    妨害風化
【裁判全文】
臺灣高等法院刑事判決                99年度上訴字第3060號
上  訴  人  臺灣桃園地方法院檢察署檢察官
被      告  甲○○
上列上訴人因被告妨害風化案件，不服臺灣桃園地方法院99年度
審訴字第956號，中華民國99年7月16日第一審判決（起訴案號：
臺灣桃園地方法院檢察署99年度偵字第10757 號），提起上訴，
本院判決如下：
    主  文
上訴駁回。
    事實及理由
一、本案經本院審理結果，認第一審以被告甲○○犯刑法第 231
    條第1 項前段之容留女子與他人為性交罪，累犯，判處有期
    徒刑6月，如易科罰金，以新臺幣（下同）2000元折算1日，
    並為沒收之諭知，核其認事用法及量刑均無不當，應予維持
    ，並引用第一審判決書記載之事實、證據及理由（如附件）
    。
二、訊據被告雖堅決否認有妨害風化犯行，辯稱：其並未要求僱
    用之小姐與客人為性交行為等語。惟查：被告於原審已坦承
    犯行（見原審卷第18頁），且證人蕭美蘭、劉邦坤於警詢時
    均坦承有為性交易，證人劉邦坤明確證稱：被告對其介紹按
    摩1700元，如要做S（全套，即性交行為）要加1000 元，共
    計2700元等語（見偵卷第17頁），並有桃園縣政府警察局楊
    梅分局搜索扣押筆錄、扣押物品目錄表、桃園縣政府警察局
    楊梅分局分駐（派出）所臨檢紀錄表、查獲現場照片12張附
    卷可參，及遙控鎖1個、番號牌1 個、已使用過保險套1枚扣
    案可證。故被告上開辯解，並不可採。
三、檢察官上訴意旨略以：被告前於民國95年間即因妨害風化案
    件，經原審法院於95年10月12日以95年度壢簡字第1417號判
    決，判處有期徒刑5月確定，於95 年12月11日易科罰金執行
    完畢；復於96年間因妨害風化案件，經同法院於96年11月12
    日以96年度審簡字第3號判決，判處有期徒刑8月，減為有期
    徒刑4月確定，於97年1月24日易科罰金執行完畢；又於97年
    間因妨害風化案件，經同法院於97年9月8日以97年度審簡字
    第263號判決，判處有期徒刑6月確定，於97年10月30日易科
    罰金執行完畢，是被告於本案已屬4 犯妨害風化罪，足見被
    告之惡性甚深，亦乏悔悟之真意，非予重懲，實難矯治，是
    原審僅量處被告有期徒刑6 月，衡諸被告之惡性及前案判決
    之刑度，似有未洽，請將原判決撤銷，更為適當合法之判決
    等語。惟按量刑之輕重，係屬事實審法院得依職權自由裁量
    之事項，苟已斟酌刑法第57各款所列情狀，而未逾越法定刑
    度，不得遽指為違法。經查：原判決就被告犯罪情節，已在
    事實欄明白認定及於理由欄詳加論斷，並敘明審酌被告前已
    因容留女子與男客從事性交易，經原審法院判刑並執行完畢
    ，猶犯本件同質之罪，惡性非輕，所為破壞善良風俗，敗壞
    社會風氣，並量及被告容留、媒介性交易所得利益，及犯後
    終能坦承犯行，態度尚可等一切情狀，認檢察官求處有期徒
    刑8月尚屬過重，量處有期徒刑6月，並諭知如易科罰金，以
    2000元折算1 日，就刑罰裁量職權之行使，既未逾越法律所
    規定之範圍，亦無濫用權限之情形；且查被告前因妨害風化
    案件，經判處之有期徒刑，其易科罰金之折算標準分別為90
    0元（銀元300元）、1000 元折算1日，有本院被告前案紀錄
    表附卷可稽，本件原審就有期徒刑易科罰金之折算標準，已
    適度提高為2000元折算1 日，自不得認其量刑有何不當。公
    訴人上訴意旨，指摘原判決量刑過輕，為無理由，應予駁回
    。
據上論斷，應依刑事訴訟法第368條、第373條，判決如主文。
本案經檢察官陳明光到庭執行職務。
中    華    民    國    99    年    11    月    11    日
                  刑事第五庭  審判長 法  官  李英勇
                                     法  官  崔玲琦
                                     法  官  劉秉鑫
以上正本證明與原本無異。
如不服本判決，應於收受送達後10日內向本院提出上訴書狀，其
未敘述上訴之理由者並得於提起上訴後10日內向本院補提理由書
（均須按他造當事人之人數附繕本）「切勿逕送上級法院」。
                                     書記官  蔡宜蓁          
中    華    民    國    99    年    11    月    12    日
附錄：本案論罪科刑法條全文
中華民國刑法第231條
（圖利使人為性交或猥褻罪）
意圖使男女與他人為性交或猥褻之行為，而引誘、容留或媒介以
營利者，處5年以下有期徒刑，得併科10萬元以下罰金。以詐術
犯之者，亦同。
公務員包庇他人犯前項之罪者，依前項之規定加重其刑至二分之
一。

司法院資訊處製作；財團法人民間司法改革基金會備份。
